最高法院刑事判決                              九十一年度台上字第二七七三號
    上  訴  人  甲○○
右上訴人因違反毒品危害防制條例案件，不服台灣高等法院台中分院中華民國九十一
年三月十二日第二審判決（九十年度上訴字第二一六七號，起訴案號：台灣台中地方
法院檢察署八十八年度毒偵字第一九０七號），提起上訴，本院判決如左：
    主  文
上訴駁回。
    理  由
按刑事訴訟法第三百七十七條規定，上訴於第三審法院，非以判決違背法令為理由，
不得為之。是提起第三審上訴，應以原判決違背法令為理由，係屬法定要件。如果上
訴理由狀並未依據卷內訴訟資料，具體指摘原判決不適用何種法則或如何適用不當，
或所指摘原判決違法情事，顯與法律規定得為第三審上訴理由之違法情形，不相適合
時，均應認其上訴為違背法律上之程式，予以駁回。本件原判決綜合調查證據之結果
，認上訴人甲○○連續犯有毒品危害防制條例第十條第一項施用第一級毒品（海洛因
）罪之事實，因認第一審判決，論上訴人以上開罪名，並以上訴人為連續犯，依刑法
第五十六條規定加重其刑後，量處有期徒刑壹年，扣案摻有毒品海洛因香煙壹支沒收
銷燬，為無不合，予以維持，駁回上訴人在第二審之上訴，已詳認定犯罪事實之依
據及憑以認定之理由，並對上訴人主張本件與前所犯被判刑部分為連續犯之辯詞，如
何不足採信，均已依據卷內資料予以指駁及說明，從形式上觀察，原判決並無違背法
令情形。按事實之認定及證據之取捨，乃屬事實審法院之職權，事實審法院本得參酌
其他相關證據為自由之判斷，苟無違反經驗法則或論理法則，自難指為違法。原判決
依憑上訴人於警訊及偵訊中之自白，原判決理由一所列各項證據，與其他調查證據取
捨之結果（見原判決理由一），認定上訴人確有本件犯行，摒棄不採上訴人所為事後
有利之辯詞，經核其證據之取捨及證明力之判斷於法均無不合。上訴意旨仍執陳詞，
謂其強制戒治前後之連續施用毒品行為，實屬連續犯，原判決所為之認定與判例不符
等語，係就原判決理由一已詳為論斷與說明之事項，再事爭執，殊非適法之第三審上
訴理由。上訴意旨或未依據卷證資料，具體指摘原判決如何違背法令，或置原判決之
論於不顧，徒憑己見，為事實上之爭辯，並對原審採證認事得自由裁量之職權行使
及於判決無影響事項，任意指摘，難謂已符合首揭法定上訴要件，其上訴違背法律上
之程式，應予駁回。
據上論結，應依刑事訴訟法第三百九十五條前段，判決如主文。
中      華      民      國    九十一    年      五      月     十六     日
                              最高法院刑事第五庭
                                  審判長法官  謝  家  鶴
                                        法官  洪  文  章
                                        法官  花  滿  堂
                                        法官  陳  世  淙
                                        法官  洪  佳  濱
      右正本證明與原本無異
                                              書  記  官
中      華      民      國    九十一    年      六      月      五      日
